臺灣臺中地方法院刑事裁定
111年度毒聲字第1007號
聲  請  人  臺灣臺中地方檢察署檢察官
被      告  蔡永吉


上列被告因違反毒品危害防制條例案件（111年度毒偵字第2711
號），經檢察官聲請送觀察、勒戒（111年度聲觀字第799號），
本院裁定如下：
    主    文
甲○○施用第一級毒品，應送勒戒處所觀察、勒戒，其期間不得逾
貳月。
    理    由
一、聲請意旨略以：被告甲○○基於施用第一級毒品海洛因之犯意
    ，於民國111年5月18日8時50分許為警採尿時回溯96小時內
    某時，在不詳處所，以不明方式，施用第一級毒品海洛因1
    次。嗣因警方另行偵辦毒品案件，通知到案，員警經其同意
    採集尿液檢體送驗，結果呈可待因、嗎啡陽性反應而查獲。
    爰依毒品危害防制條例第20條第3項、第1項規定，聲請裁定
    將被告送勒戒處所觀察、勒戒等語。
二、按犯第10條之罪者，檢察官應聲請法院裁定，或少年法院（
    地方法院少年法庭）應先裁定，令被告或少年入勒戒處所觀
    察、勒戒，其期間不得逾2月；又依前項規定為觀察、勒戒
    或強制戒治執行完畢釋放後，3年後再犯第10條之罪者，適
    用前2項之規定，毒品危害防制條例第20條第1項、第3項定
    有明文。
三、訊據被告甲○○於警詢時否認有前揭施用第一級毒品海洛因之犯行，辯稱：最後一次施用海洛因是111年4月11日云云。惟查：
（一）被告於111年5月18日8時50分許為警採集之尿液，送請欣生生物科技股份有限公司檢驗，檢驗方法初步先以EIA酵素免疫分析法檢驗，結果呈鴉片海洛因代謝物之陽性反應後，再以LC-MS/MS液相層析串聯式質譜法確認檢驗，結果呈可待因、嗎啡之陽性反應（可待因檢出濃度為4103ng/mL、嗎啡檢出濃度為19849ng/mL）等情，有勘查採證（驗）同意書、臺中市政府警察局清水分局委託鑑驗尿液代號與真實姓名對照表及欣生生物科技股份有限公司111年6月10日濫用藥物尿液檢驗報告等在卷可稽（見毒偵卷第51至55頁）。而警方送檢驗之尿液為被告所親自排放並封緘等情，復據被告於警詢時供承不諱（見毒偵卷第44頁）。
（二）按依醫學臨床實驗及根據英國藥學會出版Isolation and
　　　Indentification of Drugs一書第2版載明：口服或注射
      海洛因後可快速吸收，並於血液中迅速代謝成6—乙醯嗎啡
      ，然後轉變成嗎啡；再按「毒品施用後於尿液中可檢出之
      時間，受施用劑量及頻率、施用方式、飲水量之多寡、個
      人體質及其代謝情況等因素影響，因個案而異，一般可檢
      出之時間為海洛因服用後2至4天、嗎啡2至4天、安非他命
      1至4天、甲基安非他命1至5天、MDMA1至4天、大麻1至10
      天」等情，經行政院衛生署管制藥品管理局92年3月10日
      管檢字第0920001495號函闡釋明確。是被告於前揭時間所
      排尿液經檢驗後，既呈可待因、嗎啡之鴉片海洛因代謝物
      陽性反應；又檢驗結果如可待因達每毫升300奈克且嗎啡
      達每毫升300奈克，即判定尿液中係有可待因、嗎啡之鴉
      片海洛因代謝物陽性反應，然徵諸被告上揭尿液檢驗報告
      ，其可待因之濃度達每毫升4103奈克、嗎啡之濃度達每毫
      升19849奈克，均已遠超出行政院衛生福利部公告判定之
      數值，自足徵被告應有於111年5月18日8時50分許為警採
      尿時回溯96小時內某時許，施用海洛因1次之行為。
四、又被告前於93年間因施用毒品行為，經送觀察、勒戒後，於
    93年7月28日執行完畢釋放，並由臺灣臺中地方檢察署檢察
    官以93年度毒偵字第2239號為不起訴處分確定，其後未再受
    觀察、勒戒或強制戒治執行處分，有臺灣高等法院被告前案
    紀錄表在卷可憑；則被告本案於111年5月18日8時50分許為
    警採尿時回溯96小時內某時許，施用海洛因之犯行，距被告
    上揭最近一次觀察、勒戒執行完畢釋放時點，已逾3年，且
    期間並未曾有接受觀察、勒戒及強制戒治之處遇，被告應合
    於毒品危害防制條例第20條第3項所定觀察、勒戒或強制戒
    治執行完畢後「3年後再犯」之情形，仍應令觀察、勒戒，
    是聲請意旨核無不合，應予准許。
五、依毒品危害防制條例第20條第3項、第1項，觀察勒戒處分執
    行條例第3條第1項，裁定如主文。　　
中　　華　　民　　國　　111 　年　　9 　　月　　23　　日
                    刑事第九庭    法  官  黃光進
以上正本證明與原本無異。
如不服本裁定，應於收受送達後5日內向本院提出抗告狀。（應
附繕本）
　　　　　　　　　　　　　　　　　書記官　蕭訓慧
中　　華　　民　　國　　111 　年　　9 　　月　　23　　日